【裁判字號】    97,交聲,703
【裁判日期】    971021
【裁判案由】    違反道路交通管理處罰條例聲明異議
【裁判全文】
臺灣士林地方法院交通事件裁定         97年度交聲字第703號
原處分機關  交通部公路總局臺北區監理所
異  議  人  乙○○
即受處分人
上列異議人因違反道路交通管理處罰條例案件，對於交通部公路
總局臺北區監理所於民國97年6 月13日所為之處分（原處分案號
：北監營裁字第裁40-C00000000號），聲明異議，本院裁定如下
：
    主  文
異議駁回。
    理  由
一、原處分意旨略以：異議人乙○○於民國97年3 月31日晚間7
    時1 分許，駕駛車牌號碼為458-EY號營業小客車行經臺北縣
    三重市○○街與大智街口時，因汽車駕駛人駕駛汽車肇事，
    無人受傷或死亡而未依規定處置逃逸，為警以異議人有違反
    道路交通管理處罰條例第62條第1 項之規定掣單舉發。經異
    議人提出申訴，原處分機關函請舉發單位調查結果，仍認異
    議人有上開違規行為，乃依道路交通管理處罰條例第62條第
    1 項、違反道路交通管理事件統一裁罰基準及處理細則第41
    條、第43條、第67條之規定，裁決異議人新臺幣（下同）3,
    000 元之罰鍰，並吊扣駕駛執照1 個月。
二、異議意旨略以：異議人於上開時間駕駛前揭營業小客車行經
    上開地點時，雨下很大，對方（即甲○○駕駛之8E-6055 號
    自小客車）車子停在巷口，異議人感覺沒有碰到對方車子，
    隔天警察聯絡異議人說異議人肇事逃逸，但對方只有後方燈
    的玻璃破掉，且當天雨下很大，漆怎麼可能留在對方車子上
    面，異議人快要60歲，全賴開計程車維生，異議人車子也有
    保險，何必要肇事逃逸，為此聲明異議等語。
三、按汽車駕駛人駕駛汽車肇事，無人受傷或死亡而未依規定處
    置者，處1,000 元以上3,000 元以下罰鍰；逃逸者，並吊扣
    其駕駛執照1 個月至3 個月，道路交通管理處罰條例第62條
    第1 項定有明文。次按交通法庭認為聲明異議無理由者，應
    以裁定駁回之，道路交通案件處理辦法第19條亦著有明文。
四、經查：
（一）證人甲○○經本院合法傳喚未到庭，然其於警詢時證稱：
      前揭案發時間，伊將8E-6055 號自小客車停放在臺北縣三
      重市○○街與大智街口的紅線禁止臨時停車線上，目睹一
      部車牌號碼為458-EY號營業小客車從大同北路189 巷口右
      轉大仁街，當時那部營業小客車擦撞到伊車子的左後保險
      桿之後，對方駕駛沒有下車就直接離去，造成伊駕駛的自
      小客車左後方保險桿車漆些微脫落，左後小燈破裂，伊發
      現此情，隨即用手機撥打110 報警處理等語（參本院卷第
      19頁），參諸異議人對其於案發時間，駕駛上開營業小客
      車行經案發地點之事實亦不否認，而證人甲○○所駕8E-6
      055 號自小客車左後方保險桿確有車漆些微脫落，左後小
      燈破裂之情形，亦有照片1 幀在卷可佐（參本院卷第29頁
      ），堪認異議人於案發時間駕駛上開營業小客車行經案發
      地點時，確有擦撞到證人甲○○所駕8E-6055 號自小客車
      左後方保險桿無誤，合先敘明。
（二）茲有疑問者，乃異議人於前揭時間、地點，是否有察覺到
      所駕營業小客車擦撞到證人甲○○所駕8E-6055 號自小客
      車左後方保險桿，卻仍故意逃逸？本院認為，依照證人甲
      ○○所駕8E-6055 號自小客車之車損情形為左後方保險桿
      車漆些微脫落、左後小燈破裂，且依卷附車損照片所示（
      參本院卷第29頁），其左後方保險桿車漆些微脫落處是從
      後保險桿橫面起碼10公分處帶到彎角處以觀，異議人駕駛
      營業小客車擦撞到證人甲○○所駕8E-6055 號自小客車時
      ，一定會有相當之頓挫受阻感，異議人既以駕駛營業小客
      車為業，不可能毫無所悉其擦撞到他人車輛，此頓挫受阻
      感非其辯稱在下雨天行駛所可掩蓋，本院因認異議人辯稱
      其於案發當時不知擦撞到他人車子云云，並不可採。異議
      人於擦撞到他人車子後，理應下車察看，詢問對方理賠責
      任事宜，然異議人卻捨此不為，逕自駕車駛離現場，警方
      以異議人有違反道路交通管理處罰條例第62條第1 項之規
      定掣單舉發，並無違誤，故本件異議為無理由，應予駁回
      。
據上論斷，應依道路交通案件處理辦法第19條之規定，裁定如主
文。
中    華    民    國    97    年    10    月    21    日
                              臺灣士林地方法院交通法庭
                                  法  官  鄭光婷
以上正本證明與原本無異。
如不服本裁定，應於裁定送達後5 日內，向本院提出抗告狀。
                                  書記官  徐仁豐
中    華    民    國    97    年    10    月    21    日


司法院資訊處製作；財團法人民間司法改革基金會備份。
